臺灣高等法院刑事判決
109年度上訴字第502號
上  訴  人  
即  被  告  陳清德






上列上訴人即被告因違反毒品危害防制條例案件，不服臺灣臺北
地方法院108年度審訴字第1035號，中華民國108年11月28日第一
審判決（起訴案號：臺灣臺北地方檢察署108年度毒偵字第2961
號、第3025號、第3434號），提起上訴，本院判決如下：
    主  文
上訴駁回。               
    事實及理由
一、經本院審理結果，認第一審以上訴人即被告陳清德所為係犯
    毒品危害防制條例第10條第1項之施用第一級毒品罪及同條
    例第10條第2項之施用第二級毒品罪，共3罪，均依刑法第55
    條規定，從一重之施用第一級毒品罪處斷。上揭3罪，均依
    累犯規定加重及依刑法第62條前段減輕其刑後，各判處有期
    徒刑7月，應執行有期徒刑1年6月。其認事用法及量刑均無
    不當，應予維持，除證據部分並增列被告於本院準備程序及
    審理時之自白外，其餘均引用如附件第一審刑事判決書之記
    載。
二、被告上訴意旨略以：因為去年父母都生病，父親後來過世，
    伊那時很慌，伊有犯吸毒有十幾件，請求輕判云云。惟查：
  ㈠按量刑輕重，係屬事實審法院得依職權自由裁量之事項，苟
    其量刑已以行為人之責任為基礎，並斟酌刑法第57條各款所
    列情狀，而未逾越法定刑度或有濫用權限情事，即不得任意
    指為違法（最高法院75年度台上字第7033號、98年度台上字
    第5002號判決意旨參照）。
  ㈡原審關於科刑業已說明：被告有自首減輕及累犯加重刑罰等
    事由，依法先加後減後，並審酌被告前已迭因施用第一、二
    級毒品，經法院判處罪刑確定並執行完畢，竟尚不能深切體
    悟，自愛自重，無視於毒品對於自身健康之戕害及國家對於
    杜絕毒品犯罪之禁令，猶不知悔改，再犯本件3次施用第一
    、二級毒品罪行，顯見其戒除毒癮之意志薄弱，未衷心悛悔
    ；然觀被告犯後坦承犯行，態度尚可，酌以其施用毒品犯行
    ，本質上乃屬戕害自己身心健康之行為，兼衡其生活狀況（
    自述家庭經濟狀況勉持、從事餐飲業，需扶養年事已高之母
    親）、智識程度（高中畢業）、犯罪動機、目的及手段等一
    切情狀，而分別量處如原判決主文欄所示之刑，並定其應執
    行刑，顯已就量刑應審酌之一切情狀予以衡量審酌，其本於
    事實審之裁量職權所為之量刑，並無過重不當，或有何違反
    比例原則、平等原則、罪刑相當原則之情形。
　㈢從而，被告上訴認為原審量刑過重，請求從輕量刑云云，並
    無理由，應予駁回。
據上論斷，應依刑事訴訟法第373條、第368條，判決如主文。
本案經檢察官郭耿誠提起公訴，檢察官孟玉梅到庭執行職務。
中　　華　　民　　國　　109 　年　　4 　　月　　29　　日
                  刑事第二十一庭審判長法　官  許宗和
                                      法　官  黃惠敏
                                      法　官  章曉文
以上正本證明與原本無異。
如不服本判決，應於收受送達後20日內向本院提出上訴書狀，其
未敘述上訴之理由者並得於提起上訴後20日內向本院補提理由書
（均須按他造當事人之人數附繕本）「切勿逕送上級法院」。
                                      書記官  陳媖如
中　　華　　民　　國　　109 　年　　5 　　月　　4 　　日
附錄本案論罪科刑法條
毒品危害防制條例第10條
施用第一級毒品者，處6月以上5年以下有期徒刑。
施用第二級毒品者，處3年以下有期徒刑。